臺灣高等法院民事判決　　　　　　　　　　　　　　　九十三年度上字第六二五號
　　上　訴　人　乙○○
　　被上訴人　　甲○○
　　　　　　　　法務部
　　法定代理人　陳定南
　　被上訴人　　最高法院檢察署
　　法定代理人　盧仁發
　　被上訴人　　臺灣高等法院花蓮分院檢察署
　　法定代理人　陳峰吉
　　被上訴人　　臺灣花蓮地方法院檢察署
　　法定代理人　郭文東
右當事人間，因請求確認叛亂組織事件，上訴人對於中華民國九十三年六月八日臺灣
臺北地方法院九十三年度訴字第三三０號第一審判決，提起上訴，本院判決如左：
    主      文
上訴駁回。
第二審訴訟費用由上訴人負擔。
    事實及理由
一、按：原告之訴，依其所訴之事實，在法律上顯無理由者，法院得不經言詞辯論，
    逕以判決駁回之。民事訴訟法第二百四十九條第二項定有明文。此項規定於第二
    審程序準用之，同法第四百六十三條亦有明文。又：提起確認之訴，以確認法律
    關係、確認證書真偽、或確認為法律關係基礎事實存否為限，此由民事訴訟法第
    二百四十七條第一項之規定自明。
二、本件上訴人於原法院起訴主張：被上訴人等對於民主進步黨花蓮縣長候選人游盈
    隆，以發放原住民頭目每人每月新臺幣五千元頭目津貼做為競選政見，如有不同
    意見，於依憲法第一條規定，行政機關應編列預算、經立法機關同意後發放，即
    應聲請釋憲，司法機關非得干涉；詎被上訴人等甘為泛藍鬥爭民進黨之工具，未
    依憲法第一條規定予以簽結、或以不起訴處分結案，竟傳喚總統為證人予以訊問
    ，明顯觸犯刑法第一百條之罪、變更憲法第一條之規定違背行政、立法、司法分
    立原則，及非法變更憲法第八十條之規定，而成一司法專制獨裁之叛亂團體，為
    此，求為確認被上訴人等為叛亂組織之判決。並上訴聲明：(一)原判決廢棄。(
    二)確認被上訴人等為叛亂組織。(三)第一、二審訴訟費用由被上訴人負擔。
三、經核上訴人起訴主張之事實，顯非以私法上確認法律關係、確認證書真偽、或確
    認為法律關係基礎事實存否為其訴訟標的，依其所訴事實，在法律上顯無理由，
    法院得不經言詞辯論，逕以判決駁回之，原法院據以駁回其訴，核無不合；上訴
    意旨仍持陳詞指摘原法院之判決不當，求予廢棄，在法律上亦顯非有理由。依民
    事訴訟法第四百六十三條之規定，準用同法第二百四十九條第二項之規定，不經
    言詞辯論逕以其上訴在法律上顯無理由，予以駁回。
據上論結，本件上訴在法律上為顯無理由，爰判決如主文。
中　　　華　　　民　　　國　　九十三　　年　　　七　　　月　　二十七　　日
                                    民事第六庭
                                        審判長法  官  林　丁　寶
                                              法  官  高　鳳　仙
                                              法  官  陳　博  享
正本係照原本作成。
如不服本判決，應於收受送達後二十日內向本院提出上訴書狀，其未表明上訴理由者
，應於提出上訴後二十日內向本院補提理由書狀（均須按他造當事人之人數附繕本）
上訴時應提出委任律師或具有律師資格之人之委任狀；委任有律師資格者，另應附具
律師資格證書及釋明委任人與受任人有民事訴訟法第四百六十六條之一第一項但書或
第二項（詳附註）所定關係之釋明文書影本。
中　　　華　　　民　　　國　　九十三　　年　　　七　　　月　　二十九　　日
　　　　　　　　　　　　　　　　　　　　　　　書記官  鄭　靜　如
附註：
民事訴訟法第四百六十六條之一（第一項、第二項）：
對於第二審判決上訴，上訴人應委任律師為訴訟代理人。但上訴人或其他法定代理人
具有律師資格者，不在此限。
上訴人之配偶、三親等內之血親、二親等內之姻親，或上訴人為法人、中央或地方機
關時，其所屬專任人員具有律師資格並經法院認為適當者，亦得為第三審訴訟代理人
。
